【裁判字號】    98,訴,357
【裁判日期】    981130
【裁判案由】    侵權行為損害賠償
【裁判全文】
臺灣臺南地方法院民事判決               98年度訴字第357號
原      告  乙○○
            丙○○
被      告  甲○○
上列當事人間因過失傷害案件，原告提起附帶民事訴訟請求侵權
行為損害賠償，經本院刑事庭裁定移送民事庭（98年度交附字第
9號），經本院於民國98年11月3日言詞辯論終結，判決如下：
    主  文
被告應分別給付原告乙○○新台幣壹拾貳萬玖仟伍佰陸拾肆元、
原告丙○○新台幣貳萬元，及各自民國九十七年十一月五日起至
清償日止，按週年利率百分之五計算之利息。
原告乙○○其餘之訴及假執行之聲請均駁回。
訴訟費用由被告負擔四分之三，餘由原告乙○○負擔。
本判決第一項於原告乙○○、丙○○分別以新台幣肆萬伍仟元、
、柒仟元供擔保後，得假執行。但被告如於假執行程序實施前，
分別以新臺幣壹拾貳萬玖仟伍佰陸拾肆元、貳萬元為原告乙○○
、丙○○預供擔保，得免為假執行。
    事實及理由
一、原告起訴主張：被告於民國97年3月1日晚間10時40許，酒後
    騎乘車牌號碼H53 -082號重型機車，沿台南市○區○○路3
    段由西往東方向行駛，行經該路段198號前時，並無不能注
    意之情事，竟疏未注意及此，加以無照酒後駕駛注意能力減
    低，自側面撞及前方由花園夜市機車出入口徒步由南往北穿
    越和緯路3段之原告，致原告2人倒地，原告丙○○因而受有
    右手擦傷、右肩扭傷之傷害，原告乙○○則受有頭部外傷併
    臉部撕裂傷、右手左膝挫傷、牙齒斷裂及齒齦撕裂傷之傷害
    。被告嗣經本院刑事庭98年2月27日98年度交簡字第118號判
    處有罪確定在案。原告乙○○爰依法請求被告賠償急救費新
    台幣（下同）674元、醫療費用77,379元（含急診費1,374元
    、牙科及植牙66,980元、神經外科1,580元、整型皮膚科
    5,652元、骨科中醫復健793元）、傷殘裝置費1,400元、車
    資10,885元、診斷證明書費800元、後續醫療費330,000元、
    醫療用品損失2,634元，及精神慰問金82,228元，合計
    506,000元（看護費14,000元捨棄）；原告丙○○則請求被
    告賠償急救費750元、診斷書費200元、申請車禍鑑定費
    3,000元，及精神撫慰金16,050元，合計20,000元，二人並
    聲明除被告應給付原告乙○○506,000元外，餘如主文第一
    項所示。
二、被告則以：97年3月1日晚間10時40許，酒後騎乘車牌號碼
    H53 -082號重型機車肇事，導致原告二人受有傷害，應負全
    部過失責任，願意賠償原告二人20萬元，但能力有限，只能
    每月5,000元分期清償。另原告乙○○植牙、磨皮之每月回
    診費用不合理，且精神賠償之請求亦過高等語置辯。並聲明
    駁回原告之訴。
三、兩造不爭執事項：
（一）原告因被告車禍過失行為受有傷害，造成損失，被告應負
      全部過失責任。
（二）原告乙○○醫療費用（含急救費用674元）78,053元、精
      神賠償2萬元，以及原告丙○○請求被告賠償2萬元等，被
      告均不爭執。
四、經查：
（一）被告於97年3月1日晚間10時40許，無照酒後騎乘車牌號碼
      H53-082號重型機車，沿台南市○區○○路3段由西往東方
      向行駛，行經該路段198號前時，過失自側面撞及徒步行
      進間之原告，致原告2人倒地，原告丙○○因而受有右手
      擦傷、右肩扭傷之傷害，原告乙○○則受有頭部外傷併臉
      部撕裂傷、右手左膝挫傷、牙齒斷裂及齒齦撕裂傷之傷害
      等情，被告並不爭執，且有台南市警察局舉發違反道路交
      通管理事件通知單、道路交通事故現場圖、調查報告、當
      事人酒精測定紀錄表，及財團法人奇美醫院診斷證明書在
      卷可按，足以認定。
（二）按「因故意或過失，不法侵害他人之權利者，負損害賠償
      責任。」、「不法侵害他人之身體或健康者，對於被害人
      因此喪失或減少勞動能力，或增加生活上之需要時，應負
      損害賠償責任。」、「不法侵害他人之身體、健康、名譽
      、自由、信用、隱私、貞操或不法侵害他人人格法益而情
      節重大者，被害人雖非財產上損害，亦得請求賠償相當之
      金額。其名譽被侵害者，並得請求回復名譽之適當處分。
      」、「負損害賠償責任者，除法律另有規定或契約另有訂
      定外，應回復他方損害發生前之原狀；不能回復原狀或回
      復顯有重大困難者，應以金錢賠償其損害。」，民法第
      184條第1項前段、第193條第1項、第195條第1項、第213
      條第1項，及第215條分別定有明文。則：
 （1）原告乙○○部分：
    原告乙○○請求被告賠償急救費674元、醫療費用77,379
      元（含急診費1,374元、牙科及植牙66,980元、神經外科
      1,580元、整型皮膚科5,652元、骨科中醫復健793元），
      合計78,053元，為被告所不爭執，復有奇美醫院、台南市
      立醫院、新大牙醫診所、慈恩中醫診所、基隆醫院收據在
      卷可按，堪以信採；原告乙○○另請求診斷書證明費800
      元，及自購紗布、繃帶、生理食鹽水、棉花棒等費用711
      元，則業據其提出奇美及台南市立醫院診斷證明書收據、
      各藥局發票（118+305+175+20+93=711），是原告乙○○
      於此範圍內所主張之醫療費用78,053元，及醫療用品損失
      1,511元（800+711= 1511），應屬有據。
    至原告乙○○另主張傷殘裝置費1,400元（義齒等），則
      因其未能舉證證明，且其主張之前揭醫療費用中已含人工
      植牙費64,000元，應無另購義齒之理，而無可取；又原告
      乙○○固受有左膝挫傷之傷害，然未致不能行走，且其支
      付之車資亦乏憑據，難認屬實；遑論原告乙○○赴調解委
      員會調解之車資，要與增加生活支出有別，且所提97年7
      月、8月統聯客運台北台南往返購票證明860元，亦因原告
      乙○○家住基隆，在台南就學，又無法證明該車資與其就
      醫有何關聯性而無以信採。此外，原告乙○○主張植牙、
      皮膚整形後，每月須回診一次，每次掛號費100元、車資
      200元，且肩膀受傷需服用高單位B群維他命，每三個月
      700元，預估回診30年，合計所需費用33萬元部分，則因
      其預估期間長達30年之久之顯不合理，且原告乙○○自97
      年4月間植牙、皮膚整形迄今，已有年餘之久，並未回診
      ，足認回診不具必要性；且其左臉皮下硬塊，並無適當醫
      療方法（參奇美醫院98年8月19日診斷證明書），而左肩
      經X-Ray檢查，又無明顯異樣（台南市立醫院98年8月3日
      南市醫字第09800593號函），顯見其上開牙齒及皮膚之整
      形，以及左肩之情狀均無大礙，原告乙○○預估30年之回
      診支出，洵屬無據。
    原告乙○○自稱學習幼兒保健，因左肩貫性脫臼，無法抱
      小孩，對其將來工作能力影響甚鉅，因而請求精神慰撫金
      82,228元。然查乙○○為在學之學生，且其左肩如前所述
      ，並無明顯異樣，衡量原告賴偉伶受傷之程度，兩造之身
      分、財力，本院認精神慰撫金以50,000元為當。
    綜上，從而原告乙○○依前揭法條規定，請求被告賠償
      129,564元（78053+ 1511+50000=129564），及自訴狀繕
      本送達翌日即97年11月5日起至清償日止，按週年利率百
      分之5計算之遲延利息，為有理由，逾此部分之請求無理
      由，應予駁回。
 （2）原告丙○○部分：
      原告丙○○則請求被告賠償急救費750元、診斷書費200元
      、申請車禍鑑定費3,000元，及精神撫慰金16,050元，合
      計20,000元，為被告所不爭執，且有奇美醫院診斷證明書
      、收據，及郵政國內匯款執據在卷可按，自堪信採。所為
      之前揭請求，應予准許。
五、兩造其於攻擊防禦方法，經審酌於本件判決不生影響，爰不
    逐一論述。
六、原告陳明願供擔保，聲請宣告假執行，經核原告勝訴部分，
    合於法律規定，爰酌定相當之擔保金額宣告之；原告乙○○
    其餘假執行之聲請，因訴之駁回而失所依據，不予准許。
七、據上論斷，本件原告乙○○之訴為一部有理由，一部無理由
    原告賴珮君之訴有理由，依民事訴訟法第385條第1項前段、
    第390條第2項、第392條第2項、第78條、第79條，判決如主
    文。
中    華    民    國    98    年    11    月    30    日
                  民事第二庭    法  官  魏玉英
以上正本係照原本作成。
如對本判決上訴，須於判決送達後20日內向本院提出上訴狀。
中    華    民    國    98    年    11    月    30    日
                                書記官  蔡曉卿


司法院資訊處製作；財團法人民間司法改革基金會備份。
